# 投资问题

提问人：jiemei1208 时间：2010-11-04 10:45:47
我公司对子公司所占股份53%，一个月前我公司以其他应收款的形式划拨款项 1 亿给子公司，现在我公司决定以这 1 亿增加对子公司的投资，子公司作为资本公积来处理，那么我公司和子公司之间应该如何作帐务处理。我公司的帐务处理是否应该为：借：长期投权投资 贷：其他应收款，而子公司的帐务处理是否应该为：借：其他应付款 贷：资本公积 另外这样做子公司是不是要交纳所得税。请教版主，谢谢！

回答人：chenyiwei
这种情况实际上是母公司豁免子公司的债务。在新准则下，母公司应当把该交易作为追加对子公司的资本性投入来处理，子公司相应增加资本公积。但有两个问题需要注意：（ 1 ）资本公积一般理解是全体股东按比例共享的，不是某一股东独享的；（ 2 ）子公司很可能要把这笔豁免的债务计入其应纳税所得额，因此计入资本公积的只能是扣税后的净额。

回答人：chenyiwei
回复 板凳 CPA木子 的帖子以前的讨论是在母公司（集团）的合并报表层面，而现在讨论的是子公司（个别报表）层面。就本案例而言，子公司个别报表层面由此导致的所得税税负是直接与接受债务豁免相关的，而部分处置子公司少数股权在母公司个别报表层面的损益（或应纳税所得额）与合并报表层面作为权益性交易对资本公积的调整金额并无关联。